【裁判字號】    97,訴,4236
【裁判日期】    970714
【裁判案由】    侵權行為損害賠償
【裁判全文】
臺灣臺北地方法院民事裁定              97年度訴字第4236號
原      告  甲○○
被      告  幸福人壽保險股份有限公司
法定代理人  己○○
訴訟代理人  乙○○
            戊○○
被      告  丁○○
            丙○○
上列當事人間請求侵權行為損害賠償事件，本院裁定如下：
    主  文
本件移送臺灣新竹地方法院。
    理  由
一、按訴之全部或一部，法院認為無管轄權者，依原告聲請或依
    職權以裁定移送於其管轄法院，民事訴法第二十八條第一項
    定有明文。
二、本件原告起訴主張：被告丁○○、丙○○為被告幸福人壽保
    險股份有限公司之保險業務員，被告丁○○於民國96年1月
    間持被告保險單向原告招攬保險，原告在經被告丁○○解釋
    保險契約內容後，遂決定投保超越變額萬能壽險乙型之保險
    ，且繳交保險費新台幣（下同）1,000,000元，詎實際上被
    告所交付之保單僅記載原告繳納之保險費為50,000元，此與
    原告實際投保金額差距甚大，嗣原告於97年1月11日與被告
    丁○○約至新竹交談後，始知悉被告丁○○、丙○○有利用
    執行保險業務之便，竄改保險契約之投保金額，更侵佔挪用
    原告交付之保險費950,000元，侵害原告權利，被告幸福人
    壽保險股份有限公司既為被告丁○○、丙○○之僱用人，自
    應負僱用人之連帶損害賠償責任；為此本於侵權行為之法律
    關係，依民法第一百八十四條及第一百八十八條第一項等規
    定，請求被告給付原告950,000元本息等語。查：
  (一)原告係就其所受金錢之損害，請求被告負連帶損害賠償責任
    ，核係本於侵權行為之法律關係有所請求而涉訟，且為民事
    訴訟法第五十三條第二款之共同訴訟類型。
  (二)雖被告幸福人壽保險股份有限公司公司營業所位於臺北市中
    正區，有公司變更登記表在卷可稽；但依民事訴訟法第二十
    條但書規定，在該法第五十三條第一、二款所定被告數人之
    共同訴訟，若有同法第四至十九條特別審判籍下，則被告住
    所、營業所所在地法院此時對之無管轄權，原告僅得向該共
    同訴訟特別審判籍法院起訴。
  (三)又如前述，原告係本於侵權行為之法律關係起訴請求者，有
    民事訴訟法第十五條特別審判籍規定適用。卷查，本件被告
    丁○○、丙○○與原告洽談保險契約之方式，係以電話聯繫
    解說，原告同意後即以匯款方式，於位於新竹縣新竹市○○
    ○街35號之永豐商業銀行光華分行將保險費匯至被告所指定
    之帳戶（見卷附之匯款委託書、永豐銀行營業據點查詢）。
    次查，原告日常生活中心以新竹地區為主，經原告自陳甚詳
    ，有其提出之法蘭西商行在職證明書可證。據此，本件侵權
    行為地、損害結果發生地俱位於新竹地區。
  (四)又被告住所地、營業所所在地分別位於臺北市中正區、臺北
    縣永和市，並不在同一法院轄區內，此觀諸被告戶籍謄本即
    明。
  (五)是依民事訴訟法第二十條但書之規定，自應由共同管轄法院
    即侵權行為地法院臺灣新竹地方法院管轄。茲原告向無管轄
    權之本院起訴，顯係違誤。應依職權將本件移送於該管轄法
    院。
三、依首開法條裁定如主文。
中    華    民    國    97    年    7     月    14    日
                  民事第三庭  法  官  賴錦華
以上正本係照原本作成。
如對本裁定抗告，須於裁定送達後十日之不變期間內，向本院提
出抗告狀。
中    華    民    國    97    年    7     月    14    日
                              書記官  張馨文


司法院資訊處製作；財團法人民間司法改革基金會備份。
